## **ANDARU TRIADI**

andarutr@gmail.com | 089668764457 | s.id/daru-work

#### **RINGKASAN**

Software engineer dengan pengalaman dalam pengembangan aplikasi berbasis web dan keahlian dalam memimpin tim dan pembuatan dokumentasi program. Semasa kuliah sempat bekerja sebagai kurir agar dapat memenuhi kebutuhan perkuliahan secara mandiri.

Spesialis dalam pengembangan sistem terintegrasi untuk industri manufaktur dengan fokus pada optimalisasi proses bisnis. Terlibat aktif dalam seluruh lifecycle pengembangan proyek mulai dari requirement analysis, system design, development, testing, deployment, hingga sosialisasi ke end-user.

Menguasai framework atau library seperti Laravel, Codelgniter, Angular, jQuery, Bootstrap, MySQL, dan Firebase untuk mengembangkan system yang komprehensif.

### **PENGALAMAN KERJA**

#### Fullstack Developer - PT. Prakarsa Alam Segar (Wings Group)

Mar 2024 - Saat ini

- Meeting bersama end-user untuk mengetahui kebutuhan dan harapan mereka agar dapat membuat fitur yang tepat dan sesuai dengan ekspektasi.
- Merancang database yang dapat mengelola data dengan efisien menggunakan prinsip normalisasi dan relasi antar tabel untuk memastikan integritas dan aksesibilitas data.
- Melakukan proses development maupun debugging sesuai dengan deadline yg telah diberikan oleh atasan.
- Membuat dokumentasi program yang mudah dipahami dengan membuat template book guidance yang menarik dan pemilihan kata yang mudah dipahami.
- Mengelola timeline dan prioritas project untuk tim developer.
- Membagikan task berdasarkan beban kerja dan kapabilitas masing-masing anggota tim.

# **Driver - PT. Lalamove Logistik Indonesia**

Jan 2023 - Des 2023

- Memiliki 10 pelanggan tetap dengan memberikan pelayanan yang terbaik.
- Memastikan makanan atau barang diantar dengan tepat sesuai jadwal yang ditentukan.
- Bertanggung jawab penuh atas keadaan makanan atau barang selama proses pengantaran.
- Membangun hubungan baik dengan pelanggan tetap agar meningkatkan repeat order.
- Melakukan pemeriksaan rutin kendaraan mulai dari oli, ban hingga rem untuk memastikan keselamatan operasional.

## Fullstack Developer - CV. Mitra Jaya Solusindo

Jun 2021 - Jun 2022

- Membuat websiteuntuk administrasi kendaraan yang memudahkan mengurus perpanjang pajak kendaraan dengan fitur-fitur yang intuitif.
- Maintenance secara berkala untuk memastikan website tetap berjalan dengan baik dan aman dengan melakukan pembaruan sistem dan perbaikan bug bila diperlukan.
- Melakukan upload ke hosting untuk memastikan website dapat diakses oleh pengguna dengan memastikan konfigurasi Cpanel yang benar.
- Meeting secara berkala untuk memastikan project sesuai dengan ekspektasi atasan.

# Fullstack Developer - SMK Islam PB. Soedirman 2

Mei 2020 - Apr 2021

- Membuat website perpustakaan dan absensi yang memudahkan pengelolaan data peminjam buku dan kehadiran siswa dengan fitur yang user-friendly.
- Melakukan maintenance secara berkala untuk memastikan website berjalan sesuai dengan kebutuhan pengguna dengan melakukan pembaruan sistem secara rutin.
- Mempermudah lebih dari 500 siswa melakukan absen secara online selama pandemi COVID-19.

# **PENDIDIKAN**

#### UNIVERSITAS BINASARANA INFORMATIKA

2019 - 2023

S1 Teknologi Informasi

#### **KEMAMPUAN**

## **Hard Skills**

HTML, CSS, PHP, Javascript, Typescript, SQL, Bootstrap, jQuery, Angular, Laravel, MySQL, Firebase, Postman, Git.

# Soft Skills

Analisis kebutuhan pengguna, komunikasi tim, manajemen waktu, dokumentasi, problem solving.